臺灣臺北地方法院民事裁定　　　　　　　 96年度監字第181號
聲　請　人　甲○○
上列聲請人聲請選定禁治產人乙○○之監護人事件，本院裁定如
下：
    主      文
指定聲請人甲○○（男、民國○○年○ 月○ 日生、身分證統一編號
：Ｚ000000000號）為禁治產人乙○○（女、民國○○年○ 月○ 日生
、身分證統一編號：Ｚ000000000號）之監護人。
聲請程序費用新台幣壹仟元由聲請人負擔。
    理  　　由
一、本件聲請意旨略以：聲請人甲○○之岳母乙○○前經鈞院以
    93年度禁字第34號裁定宣告為禁治產人，因禁治產人乙○○
    原法定監護人張非凡，亦經鈞院96年禁字第88號宣告為禁治
    產人，無法處理禁治產人乙○○相關事務，為此聲請指定聲
    請人為禁治產人乙○○之監護人等語。
二、按禁治產人之監護人，依左列順序定之：（一）配偶（二）
    父母（三）與禁治產人同居之祖父母（四）家長（五）後死
    之父或母以遺囑指定之人。不能依前項規定定其監護人時，
    由法院徵求親屬會議之意見選定之。民法第1111條定有明文
    。次按親屬會議以會員五人組織之，親屬會議會員，應就禁
    治產人之左列親屬與順序定之：1 、直系血親尊親屬。2 、
    三親等內旁系親血尊親屬。3 、四親等內之同輩血親。前項
    同一順序之人，以親等近者為先，親者同者，以同居親屬為
    先，無同居親屬，以年長者為先。同法第1130條、第1131條
    分別定有明文。復按無民法第1131條規定之親屬，或親屬不
    足法定人數時，法院得因當事人、法定代理人或其他利害關
    係人等有召集權人之聲請，於其他親屬中指定之。親屬會議
    不能召開或召開有困難時，依法應經親屬會議處理之事項，
    由有召集權人聲請法院處理之。親屬會議經召開而不為或不
    能決議時，亦同。此觀同法第1132條規定自明。
三、查聲請人主張其岳母乙○○經法院宣告為禁治產人，惟禁治
    產人乙○○原先之法定監護人張非凡，亦經法院以96年禁字
    第88號宣告為禁治產人，無法處理禁治產人乙○○相關事務
    ，為此聲請指定聲請人為禁治產人乙○○之監護人等語，業
    據其提出戶籍謄本、臺灣台北地方法院93年度禁字第34號、
    96年禁字第88號民事裁定，堪認為真實。本院審酌禁治產人
    乙○○在台除子女外，無其他法定親屬會議成員，亦無足夠
    其他親屬可組成親屬會議，鑒於聲請人與禁治產人同戶籍，
    平日負責照顧禁治產人，以禁治產人最佳利益之考量下，爰
    指定聲請人甲○○為禁治產人乙○○之監護人。
四、依非訟事件法第21條第1項前段裁定如主文。
中　　華　　民　　國　　96　　年　　11　　月　　12　　日
                          家事庭法  官  徐麗瑩
以上正本係照原本作成。
如對本裁定抗告，須於裁定送達後10日之不變期間內，向本院提
出抗告狀，並繳納抗告費1,000元。
中　　華　　民　　國　　96　　年　　11　　月　　12　　日
                                書記官　黃世昌
